臺灣桃園地方法院刑事判決
111年度原金訴字第6號
公  訴  人  臺灣桃園地方檢察署檢察官 
被      告  江珍妮




指定辯護人  本院公設辯護人彭詩雯  
上列被告因違反洗錢防制法等案件，經檢察官提起公訴（110年
度偵字第23831、23898、25437、27374號）及移送併辦（110年
度偵字第38960號、111年度偵字第530、741、2888、23173、247
54號），本院判決如下：
    主  文
江珍妮犯幫助洗錢罪，處有期徒刑伍月，併科罰金新臺幣壹萬元
，罰金如易服勞役，以新臺幣壹仟元折算壹日。
    事  實
江珍妮可預見將銀行金融帳戶提供給不相識之人，可能幫助詐欺集
團作為收取詐欺贓款所用，且詐欺集團待贓款匯入人頭帳戶後，
即會將贓款提轉一空致無法追索等情，仍基於縱幫助他人犯罪亦
不違背其本意之幫助詐欺取財及幫助洗錢之不確定故意，於民國1
10年2月20日後某時，在桃園市中壢區不詳地點，將申設如附表
一編號1、2所示帳戶之提款卡及存摺，寄給真實姓名年籍不詳之
詐欺集團成員，再以不詳方式提供附表一編號1、2所示帳戶之密
碼、網路銀行帳號暨密碼給該詐欺集團成員。嗣該詐欺集團成員
取得附表一編號1、2所示帳戶後，即與詐欺集團不詳成員，共同
意圖為自己不法之所有，基於詐欺取財及洗錢之犯意聯絡，於附
表二所示時間，以附表二所示詐欺方法詐欺附表二所示之人，致
附表二所示之人均陷入錯誤，各於附表二所示之匯款時間，將附
表二所示金額分別匯入所示之匯入帳戶，旋遭詐欺集團成員以網
路跨行之方式全數提轉一空，不知去向。
    理  由
一、證據能力
　　本判決援引之供述及非供述證據均係依法取得，並經本院於
    審理期日踐行合法之調查，檢察官、被告江珍妮及辯護人迄
    本院言詞辯論終結前，皆未爭執證據能力，自得採為判決之
    基礎。
二、認定事實所憑證據及理由
　㈠上開事實，業據被告於審理中坦承不諱（本院卷275頁），復
    有附表一「證據資料」欄所示非供述證據、附表二「證據資
    料」欄所示之供述及非供述證據可證，足認被告之任意性自
    白與事實相符，可以採信。從而，本案事證明確，被告犯行
    堪以認定，應依法論科。
　㈡另觀附表一編號1、2所示帳戶之交易明細（見附表二「證據
    資料」欄所示），可見附表二所示被害人（部分兼告訴人）
    匯入帳戶之款項，均係以「網路跨行」之方式遭提轉一空，
    足認被告亦有將附表一編號1、2所示帳戶之網路銀行帳號及
    密碼交予詐欺集團之不詳成員，而公訴意旨漏載此部分之事
    實，爰由本院補充如事實欄所載，附此敘明。　　
三、論罪
　㈠核被告所為，係犯刑法第30條第1項前段、第339條第1項之幫
    助詐欺取財罪及刑法第30條第1項前段、洗錢防制法第14條
    第1項之幫助一般洗錢罪。再被告以1次提供2個帳戶幫助詐
    欺集團詐得附表二所示14位被害人金錢並隱匿之，係一行為
    觸犯幫助詐欺取財及幫助洗錢罪之想像競合犯，依刑法第55
    條規定，應從一重以幫助洗錢罪處斷。 
　㈡又檢察官以111年度偵字第530、741號、110年度偵字第38960
    號、111年度偵字第2888號、111年度偵字第24754號、111年
    度偵字第23173號等移送併辦意旨書（本院卷21-25、31-34
    、139-141、159-161、213-215頁），將被告之幫助詐欺取
    財及幫助洗錢犯行移送併辦，而此等移送併辦之部分，與被
    告經起訴之犯行，有裁判上一罪關係；另檢察官以110年度
    偵字第28184、32343號起訴被告幫助詐欺取財及幫助洗錢犯
    行之部分，雖經本院110年度審原金訴字第75號判決不受理
    ，惟不受理判決僅具形式確定力，國家不因此喪失對被告之
    刑罰權，且該案遭不受理之犯行與本案經起訴之犯行具裁判
    上一罪關係，並經本院當庭告知該案遭不受理之犯行亦為本
    案審理範圍（本院卷143-145、149-150頁），是本院自應就
    上開移送併辦及經不受理之部分，均於本案中併予審理、論
    罪，附此敘明。
四、量刑
　㈠刑之減輕：被告為幫助犯且已於審理中自白幫助洗錢犯行，
    爰依刑法第30條第2項、洗錢防制法第16條第2項、刑法第70
    條之規定，遞減被告之刑。
　㈡刑度：審酌被告任意交出金融帳戶供詐欺集團使用，讓詐欺
    集團成員光動手指即能輕易提轉多筆贓款，減輕詐欺集團犯
    罪成本及風險，更致高達14位被害人受有金錢損害，被告所
    為，極有不該，自應非難。次審酌被告犯後態度、年齡、高
    職畢業、業工之智識程度、自陳家境小康及素行等一切情狀
　　，量處如主文所示之刑，並就罰金易服勞役之部分諭知折算
    標準，以資懲儆。
五、沒收
　　查附表一編號1、2所示帳戶之提款卡及存摺並未扣案，且提
    款卡及存摺本得由帳戶申設人即被告隨時補辦，屬不具刑法
    上重要之物，依刑法第38條之2第2項規定審酌後，爰不宣告
    沒收。另無證據顯示被告因本案獲有任何犯罪所得，故亦不
    宣告沒收及追徵犯罪所得。
六、退併辦之說明
　　檢察官以111年度偵字第26701號移送併辦意旨書，認其移送
    併案審理之犯罪事實，與本案審理之犯罪事實，屬裁判上一
    罪關係，據此移送本院併案審理。惟檢察官係於本案111年8
    月24日言詞辯論終結後，始於111年9月5日移送併辦，有審
    判筆錄及本院收狀戳章可憑（本院卷277、283頁），是上開
    移送併辦範圍屬本院未及審酌之範圍，自應退由檢察官另為
    適法之處理，附此敘明。
七、據上論斷，依刑事訴訟法第299條第1項前段，判決如主文。
本案經檢察官孫瑋彤提起公訴，檢察官劉文瀚、李佩宣、陳美華
及楊挺宏移送併辦，檢察官林奕瑋到庭執行職務。

中　　華　　民　　國　　111 　年　　10　　月　　31　　日

           刑事第八庭   審判長法　官 許雅婷
　　　　　　　　　
　　　　　　　　　            法  官 郭書綺
　　　　　　　　　
　　　　　　　　　            法  官 葉作航
以上正本證明與原本無異。
如不服本判決應於收受判決後20日內向本院提出上訴書狀，並應
敘述具體理由。其未敘述上訴理由者，應於上訴期間屆滿後20日
內向本院補提理由書(均須按他造當事人之人數附繕本)「切勿逕
送上級法院」。 

　　　　　　　　　　　　　　　書記官　林希潔
　　　　　　　　　　　　　　　
中　　華　　民　　國　　111 　年　　11　　月　　1 　　日

附表一：江珍妮申設之銀行帳戶　　　
編號 銀行名稱 帳戶號碼 證據資料 1 臺灣土地銀行 000-000-000-00000-0 帳戶基本資料（偵27374卷37頁） 2 玉山商業銀行 000-0000-000-000000 客戶基本資料查詢（偵23831卷25頁） 

附表二：被害人或兼告訴人匯款時間、匯入帳戶（時間為民國，
        金額為新臺幣）
編號 被害人 詐欺時間     詐欺方法 匯款時間 匯入帳戶 金  額 證據資料 起訴或併辦或經不受理判決之案號 1 陳泱霖(告訴人) 110年2月下旬某時 詐欺集團以LINE暱稱「Echo、詩穎」，佯稱可投資中瑞投資有限公司之CDF差價合約獲利，致陳泱霖陷入錯誤依指示匯款 110年3月4日下午1時18分 附表一編號1 22,350元 ⒈陳泱霖於警詢之證述（偵27374卷9-12頁） ⒉網銀轉帳明細（同上卷19頁） ⒊與詐欺集團LINE、Telegram對話紀錄（同上卷13-29頁） ⒋附表一編號1土地銀行交易明細（同上卷39-40頁） 110年度偵字第23831、23898、25437、27374號起訴書     110年3月4日下午1時26分  3萬元   2 蔡維修(告訴人) 110年3月1日 詐欺集團以LINE暱稱「Ricky」，佯稱可投資網站「TopFinancial」獲利，致蔡維修陷入錯誤依指示匯款 110年3月4日下午4時3分 附表一編號2 5,000元 ⒈蔡維修於警詢之證述（偵23898卷77-82頁） ⒉網銀轉帳明細（同上卷1152頁） ⒊與詐欺集團FB、LINE、Telegram對話紀錄、投資網站頁面（同上卷91-143頁） ⒋附表一編號2玉山銀行交易明細（同上卷第154頁） 110年度偵字第23831、23898、25437、27374號起訴書 3 于筑遙(告訴人) 110年3月3日  詐欺集團以LINE暱稱「EPIC」，佯稱可攻擊投資平台「廣源」牟利，致于筑遙陷入錯誤依指示匯款  110年3月4日下午3時23分 附表一編號2 1萬元 ⒈于筑遙於警詢之證述（偵23898卷43-47頁） ⒉網銀轉帳明細（同上卷65頁） ⒊與詐欺集團LINE、FB對話紀錄（同上卷61-65頁） ⒋附表一編號2玉山銀行交易明細（同上卷154頁） 110年度偵字第23831、23898、25437、27374號起訴書 4 王博弘(告訴人) 110年2月22日  詐欺集團以LINE暱稱「JUDY、長軍」，佯稱可投資「powerup.xasiamclub.com」平台獲利，致王博弘陷入錯誤依指示匯款 110年3月4日下午1時21分 附表一編號1 2萬元 ⒈王博弘於警詢之證述（偵25437卷13-15頁） ⒉網銀轉帳明細（同上卷45頁） ⒊與詐欺集團LINE對話紀錄、投資平台頁面（同上卷43-45頁） ⒋附表一編號1土地銀行交易明細（同上卷19頁） 110年度偵字第23831、23898、25437、27374號起訴書  5 林靖伶(告訴人) 110年3月3日  詐欺集團以LINE暱稱「X教授、Bubu」，佯稱可於平台「皇家」投資獲利，致林靖伶陷入錯誤依指示匯款 110年3月4日下午3時53分 附表一編號2  5萬元 ⒈林靖伶於警詢之證述（偵23831卷13-21頁） ⒉網銀轉帳明細（同上卷71-81頁） ⒊與詐欺集團LINE對話紀錄（同上卷83-167頁） ⒋附表一編號2玉山銀行交易明細（同上卷27頁） 110年度偵字第23831、23898、25437、27374號起訴書     110年3月4日下午3時55分  5萬元        110年3月4日下午4時4分  5萬元       110年3月4日下午4時6分  5萬元       110年3月4日下午4時8分  5萬元       110年3月4日下午4時10分  5萬元   6 潘昱呈(告訴人) 110年2月23日 詐欺集團以LINE群組「Pan0411已申請」及暱稱「方韋証」，佯稱可投資平台「XMS」獲利，致潘昱呈陷入錯誤依指示匯款 110年3月4日下午5時21分 附表一編號2  3萬元 ⒈潘昱呈於警詢之證述（偵28184卷71-73頁） ⒉ATM交易明細（同上卷95頁） ⒊江珍妮玉山銀行交易明細（同上卷152頁）　 110年度偵字第28184、32343號起訴書（經本院110年度審原金訴字第75號判決不受理） 7 許鳳萍(告訴人) 110年2月21日  詐欺集團以LINE群暱稱「好珍jane、currency財務客服、Frank趙、簡炳誠、莊子婷~Mico」，佯稱可投資平台「currencybuynow」獲利，致許鳳萍陷入錯誤依指示匯款 110年3月4日下午6時5分  附表一編號2 3萬元  ⒈許鳳萍於警詢之證述（偵32343卷11-18頁） ⒉ATM交易明細（同上卷129頁） ⒊與詐欺集團LINE對話紀錄（同上卷151-239頁） ⒋附表一編號2玉山銀行交易明細（同上卷104頁） 110年度偵字第28184、32343號起訴書（經本院110年度審原金訴字第75號判決不受理） 8 谷怡婷(告訴人) 109年11月10日 詐欺集團以LINE暱稱「風控金流部」，佯稱可投資平台「Exchange」獲利，致谷怡婷陷入錯誤依指示匯款 110年3月4日下午1時3分 附表一編號1 3萬元  ⒈谷怡婷於警詢之證述（偵38960卷47-51頁） ⒉ATM交易明細（同上卷93頁） ⒊與詐欺集團LINE、Telegram對話紀錄（同上卷97、99頁） ⒋附表一編號1土地銀行交易明細（同上卷114頁） 110年度偵字第38960號併辦意旨書     110年3月4日下午1時7分  3萬元       110年3月4日下午1時12分  19,000元   9 黃俞蓉(告訴人) 110年1月12日 詐欺集團以LINE暱稱「Laura蘿拉分析總管、儲值幣商小幫手、蕭、陳洪、IMC客服、藍新金流」，佯稱可投資平台「勝達資訊」獲利，致黃俞蓉陷入錯誤依指示匯款 110年3月4日下午5時23分 附表一編號2 67,000元 ⒈黃俞蓉於警詢之證述（偵530卷9-11、13-16頁） ⒉網銀轉帳明細（同上卷92頁） ⒊與詐欺集團LINE對話紀錄、詐欺網站頁面（同上卷85-104頁） ⒋附表一編號2玉山銀行交易明細（同上卷124頁） 111年度偵字第530、741號併辦意旨書 10 李瑜臻 110年2月19日 詐欺集團以LINE暱稱「分析師-Frank夏、柏毅NIKE」，佯稱可投資平台「MetaTrader5」、「MAX虛擬貨幣交易所」獲利，致李瑜臻陷入錯誤依指示匯款 110年3月4日下午6時55分 附表一編號2 6萬元 ⒈李瑜臻於警詢之證述（偵741卷9-13、15-17、19-21頁） ⒉網銀轉帳明細（同上卷40頁） ⒊與詐欺集團LINE對話紀錄（同上卷39-43頁） ⒋附表一編號2玉山銀行交易明細（同上卷27頁） 111年度偵字第530、741號併辦意旨書 11 沈佩蓉(告訴人) 110年1月19日 詐欺集團成員以LINE暱稱「HR新鮮人處理中心、ELSA陳欣慧、李專員(walker lee)」，佯稱可操盤投資獲利，致沈佩蓉陷入錯誤依指示匯款 110年3月4日下午1時34分 附表一編號1 94,000元 ⒈沈佩蓉於警詢之證述（偵2888卷21-26頁） ⒉網銀轉帳明細（同上卷185頁） ⒊詐欺臉書廣告頁面、與詐騙集團LINE對話紀錄（同上卷209-228頁） ⒋附表一編號土地銀行交易明細（同上卷136頁） 111年度偵字第2888號併辦意旨書 12 游勝翔(告訴人) 110年3月2日 詐欺集團以LINE通訊軟體暱稱「Alex sun、芯瑜、系統服務人員e中心、風控金流」，佯稱可投資平台「velocity.topfim.com」獲利，致游勝翔陷入錯誤依指示匯款 110年3月4日下午5時56分 附表一編號2 45,000元 ⒈游勝翔於警詢之證述（偵23173卷9-10頁） ⒉網銀轉帳明細（同上卷80頁） ⒊與詐欺集團LINE對話紀錄（同上卷71-82頁） ⒋附表一編號2玉山銀行交易明細（同上卷32頁） 111年度偵字第23173號併辦意旨書 13 鄭鈺蒨(告訴人) 110年2月24日 詐欺集團以LINE暱稱「Andy林、Leo_lin 專員助理」，佯稱可投資平台「velocity.topfim.com」獲利，致鄭鈺蒨陷入錯誤依指示匯款 110年3月4日下午2時 附表一編號1 33,000元 ⒈鄭鈺蒨於警詢之證述（偵23173卷15-19頁） ⒉網銀轉帳明細（同上卷90頁） ⒊與詐欺集團LINE對話紀錄（同上卷92-101頁） ⒋附表一編號1土地銀行交易明細（同上卷39頁） 111年度偵字第23173號併辦意旨書 14 黃曜禎(告訴人) 110年3月間 詐欺集團以LINE暱稱「Elsa陳欣慧、風控金流」、Telegram暱稱「leewalker」，佯稱可投資平台「Financial IGM」獲利，致黃曜禎陷入錯誤依指示匯款 110年3月4日下午2時20分 附表一編號1 26,000元 ⒈黃曜禎於警詢之證述（111偵24754卷9-11頁） ⒉ATM交易明細（同上卷65頁） ⒊與詐欺集團LINE對話紀錄（同上卷67-71頁） ⒋附表一編號1土地銀行交易明細（同上卷20頁） 111年度偵字第24754號併辦意旨書 

附錄本案論罪科刑法條全文：
洗錢防制法第14條
有第二條各款所列洗錢行為者，處7年以下有期徒刑，併科新臺
幣5百萬元以下罰金。
前項之未遂犯罰之。
前二項情形，不得科以超過其特定犯罪所定最重本刑之刑。
洗錢防制法第2條
本法所稱洗錢，指下列行為：
一、意圖掩飾或隱匿特定犯罪所得來源，或使他人逃避刑事追訴
       ，而移轉或變更特定犯罪所得。
二、掩飾或隱匿特定犯罪所得之本質、來源、去向、所在、所有
       權、處分權或其他權益者。
三、收受、持有或使用他人之特定犯罪所得。
刑法第30條
幫助他人實行犯罪行為者，為幫助犯。雖他人不知幫助之情者，
亦同。
幫助犯之處罰，得按正犯之刑減輕之。